臺灣高等法院刑事裁定　　　　　　　　　96年度抗字第1163號
抗　告　 人
即 受 刑 人 甲○○
　　　　　　　　　　（現於台灣桃園監獄執行中）
上列抗告人因檢察官聲請減刑及定應執行刑案件，不服台灣板橋
地方法院中華民國九十六年九月十日裁定（九十六年度聲減字第
六○一八號），提起抗告，本院裁定如下：
    主  文
原裁定關於駁回附表所示各罪之有期徒刑聲請減刑部分撤銷。
甲○○所犯竊盜等罪，均減刑詳如附表所載，有期徒刑部分應執
行有期徒刑伍月，如易科罰金銀元參佰元即新台幣玖佰元折算壹
日。
    理  由
一、抗告意旨略以：「…受刑人所犯附表所示之三罪，業已判決
    確定在案。且均於九十六年四月二十四日前所犯，與中華民
    國九十六年罪犯減刑條例第二條第一項第三款規定相符。是
    台灣板橋地方法院檢察署檢察官聲請台灣板橋地方法院減刑
    及定應執行之刑。惟台灣板橋地方法院以九十六年度聲減字
    第六○一八號裁定，認為『本件檢察官聲請減刑案件，於九
    十六年九月三日始送達繫屬於本院…於法不合，應予駁回』
    。惟同條例第十三條第一項規定：「減刑前已羈押之日數及
    已執行之刑期，均折抵或算入減刑後之刑期。但因折抵或算
    入而其刑期於減刑裁定達到監獄前已屆滿者，其超過部分不
    算入之』，是以受刑人所犯附表所示之罪，倘減刑後應為有
    期刑六月（合計），其執行期滿日應為九十六年四月二十五
    日，即於減刑條例實施日（九十六年七月十六日）前應已期
    滿，稽之上揭法條，實務上，均於實施日為期滿日。因受刑
    人尚有另案在監接續執行，檢察官始延後聲請。是原裁定駁
    回附表所示之三罪減刑聲請，對受刑人顯然不公平，亦違政
    府此次減刑之德意，尚難謂無適用法條不當…為此請鈞院撤
    銷原裁定，另為減刑之裁定…」等語。
二、按中華民國九十六年罪犯減刑條例第八條第一項所定，「依
    本條例應減刑之罪，已經判決確定尚未執行或執行未畢者」
    ，係以該條例施行之日為基準。在該條例施行之日如尚未執
    行或執行未畢，因疏誤聲請裁定減刑，致執行期滿，仍應認
    為符合上開尚未執行或執行未畢之規定，依嗣後之聲請裁定
    予以減刑。否則將使應予減刑之罪僅因遲誤聲請減刑而轉換
    為不予減刑，立法本旨顯非如是（最高法院八十一年台抗字
    第一九六號裁定參照）。本件原裁定以受刑人甲○○所犯附
    表所示之罪，經裁定應執行之有期徒刑十月，已於九十六年
    八月二十五日執行完畢，檢察官聲請減刑案件，於九十六年
    九月三日始送達繫屬於原法院，因認檢察官減刑之聲請，關
    於附表所示各罪之有期徒刑部分為不合法，予以駁回。惟查
    中華民國九十六年罪犯減刑條例係於九十六年七月四日制定
    ，並於九十六年七月十六日起施行。受刑人所犯附表所示各
    罪，所處之有期徒刑至九十六年八月二十五日始行屆滿，此
    有本院被告全國前案紀錄表及台灣桃園地方法院檢察署檢察
    官執行指揮書（九十六年度聲減字第五九九八號執行卷宗）
    可稽，於該條例施行之日顯然執行未畢，雖檢察官聲請裁定
    減刑，係在執行期滿以後，依首揭說明，仍應予以准許，俾
    符法定。受刑人抗告意旨執以指摘原裁定不當，洵有理由，
    應將原裁定關於駁回聲請部分予以撤銷，由本院自為裁定。
三、據上論結，依刑事訴訟法第四百十三條、中華民國九十六年
    罪犯減刑條例第二條第一項第三款、第八條第一項、第十條
    第二項、修正前刑法第五十一條第五款，裁定如主文。
中　　華　　民　　國　　96　　年　　10　　月　　31　　日
    　　　　　刑事第十三庭審判長法　官　 曾德水
                                法　官　 李錦樑
                                法　官　 林婷立
以上正本證明與原本無異。
如不服本裁定，應於收受送達後五日內向本院提出抗告狀。
                                書記官   王增華
中　　華　　民　　國　　96　　年　　10　　月　　31　　日
受刑人甲○○減刑及定應執行之刑案件一覽表
┌──┬───┬────┬────────┬─────┬─────┬─────┬────┐
│罪名│宣告刑│犯罪日期│ 最後事實審法院 │ 宣判日期 │所犯法條  │合於九十六│減刑後刑│
│    │      │        ├────────┼─────┤          │年罪犯減刑│度      │
│    │      │        │ 案          號 │ 確定日期 │          │條例      │        │
├──┼───┼────┼────────┼─────┼─────┼─────┼────┤
│竊盜│有期徒│94年2月 │台灣台北地方法院│94年11月15│刑法第320 │第2條第1項│有期徒刑│
│罪  │刑6月 │26日至同├────────┤日        │條第1項   │第3款     │3月，如 │
│    │，如易│年3月4日│94年度簡字第2925├─────┤          │          │易科罰金│
│    │科罰金│止。    │號              │95年1月16 │          │          │，以銀元│
│    │，以銀│        │                │日        │          │          │3百元即 │
│    │元3百 │        │                │          │          │          │新台幣9 │
│    │元即新│        │                │          │          │          │元折算1 │
│    │台幣9 │        │                │          │          │          │日。    │
│    │百元折│        │                │          │          │          │        │
│    │算1日 │        │                │          │          │          │        │
│    │。    │        │                │          │          │          │        │
├──┼───┼────┼────────┼─────┼─────┼─────┼────┤
│毒品│有期徒│94年7月 │台灣板橋地方法院│94年11月24│毒品危害防│第2條第1項│有期徒刑│
│危害│刑3月 │26日為警├────────┤日        │制條例第10│第3款     │1月又15 │
│防制│。    │採尿時起│94年度簡字第5406├─────┤條第2項   │          │日，如易│
│條例│      │回溯96小│號              │94年12月26│          │          │科罰金，│
│（施│      │時內（不│                │日        │          │          │以銀元3 │
│用第│      │含逮捕後│                │          │          │          │人元即新│
│二級│      │至採尿前│                │          │          │          │台幣9百 │
│毒品│      │之該段時│                │          │          │          │元折算1 │
│）  │      │間）    │                │          │          │          │日。    │
├──┼───┼────┼────────┼─────┼─────┼─────┼────┤
│槍砲│有期徒│94年6月 │台灣板橋地方法院│94年11月17│槍砲彈藥刀│第2條第1項│有期徒刑│
│彈藥│刑3月 │23日    ├────────┤日        │械管制條例│第3款     │1月又15 │
│刀械│，併科│        │94年度簡字第5085├─────┤第12條第4 │          │日。（併│
│管制│罰金新│        │號              │94年12月19│項        │          │科罰金部│
│條例│台幣9 │        │                │日        │          │          │分已經原│
│（持│千元，│        │                │          │          │          │裁定減為│
│有子│有期徒│        │                │          │          │          │併科罰金│
│彈）│刑如易│        │                │          │          │          │4千5百元│
│    │科罰金│        │                │          │          │          │，罰金如│
│    │，罰金│        │                │          │          │          │易服勞役│
│    │如易服│        │                │          │          │          │，以銀元│
│    │勞役，│        │                │          │          │          │3百元即 │
│    │均以銀│        │                │          │          │          │新台幣9 │
│    │元3百 │        │                │          │          │          │百元折算│
│    │元即新│        │                │          │          │          │1日）   │
│    │台幣9 │        │                │          │          │          │        │
│    │百元折│        │                │          │          │          │        │
│    │算1日 │        │                │          │          │          │        │
└──┴───┴────┴────────┴─────┴─────┴─────┴────┘
